臺灣高等法院刑事裁定
111年度聲字第1157號
聲  請  人  臺灣高等檢察署檢察官
受  刑  人  李國榮


                    （現於法務部矯正署臺北監獄執行中）
上列聲請人因受刑人數罪併罰有二裁判以上，聲請定其應執行之
刑（聲請案號：臺灣高等檢察署111年度執聲字第556號），本院
裁定如下：
    主  文
李國榮犯如附表所示各罪所處之刑，應執行有期徒刑伍年拾月。
    理  由
一、聲請意旨略以：受刑人李國榮因殺人未遂等數罪，先後經判
    決確定如聲請書附表，應依刑法第53條、第50條第1項第1款
    、第2項、第51條第5款規定，定其應執行之刑，爰依刑事訴
    訟法第477條第1項聲請裁定等語。
二、按裁判確定前犯數罪者，併合處罰之；數罪併罰有二以上裁
    判者，應定其應執行之刑；其宣告多數有期徒刑者，於各刑
    中之最長期以上，各刑合併之刑期以下，定其刑期，但不得
    逾30年，刑法第50條、第53條、第51條第5款分別定有明文
    。刑法第50條規定為：「裁判確定前犯數罪者，併合處罰之
    。但有下列情形之一者，不在此限：一、得易科罰金之罪與
    不得易科罰金之罪。二、得易科罰金之罪與不得易服社會勞
    動之罪。三、得易服社會勞動之罪與不得易科罰金之罪。四
    、得易服社會勞動之罪與不得易服社會勞動之罪。（第一項
    ）。前項但書情形，受刑人請求檢察官聲請定應執行刑者，
    依第51條規定定之。（第二項）」。次按刑事訴訟法第370
    條第2項、第3項，已針對第二審上訴案件之定應執行之刑，
    明定有不利益變更禁止原則之適用，於分屬不同案件之數罪
    併罰有應更定執行刑者，本於同為定刑裁定應為相同處理之
    原則，法院於裁定定應執行之刑時，自仍應有不利益變更禁
    止原則法理之考量，亦即另定之執行刑，其裁量所定之刑期
    ，不得較重於前定之執行刑加計後裁判宣告之刑之總和，否
    則即與法律秩序理念及法律目的之內部界限有違（最高法院
    103年度第14次刑事庭決議及最高法院93年度台非字第192號
    判決意旨參照）。
三、經查：　　
　㈠受刑人李國榮因殺人未遂等數罪，先後經判決確定如附表所
    示之刑，且各該罪均係在附表編號1所示之罪判決確定前所
    犯，並以本院為其犯罪事實最後判決法院。又附表編號1至2
    所示之罪得易科罰金，與附表編號3所示之罪不得易科罰金
    ，依刑法第50條第1項但書規定，本不得併合處罰，惟經受
    刑人請求檢察官聲請定其應執行刑，此有受刑人於民國111
    年3月21日親筆簽名並按指印之臺灣新竹地方檢察署受刑人
    定執行刑或易科罰金意願回覆表附卷可稽（本院卷第13頁）
    ，合於刑法第50條第2項規定，是檢察官依受刑人請求而聲
    請定其應執行刑，本院審核認其聲請為正當。
　㈡爰審酌受刑人所犯附表編號1至2所示之罪，前經本院109年度
    原上訴字第23號判決定應執行有期徒刑6月，有本院被告前
    案紀錄表附卷可稽，則參照前揭說明，本院就附表所示各罪
    再定應執行刑時，自應受上開裁判所定應執行刑總和之內部
    界限所拘束。
　㈢考量受刑人就本件聲請定其應執行刑案件表示：無意見（本
    院卷第139頁）。爰依前揭法條規定及實務見解，參酌受刑
    人所犯如附表所示各罪之犯罪類型，編號1至2所示之共同剝
    奪他人行動自由罪係侵害他人自由法益，欠缺守法觀念，行
    為偏差，與附表編號3為殺人未遂罪，係分屬不同犯罪類型
    、行為態樣、動機均不相同，並無重複非難，並考量附表編
    號1至2曾經判決定應執行刑有期徒刑6月。復就其所犯之罪
    整體評價其應受非難及矯治之程度，並兼衡刑罰經濟與公平
    、比例等原則，定其應執行之刑如主文所示。又數罪併罰中
    之一罪依刑法規定得易科罰金者，若因與不得易科罰金之他
    罪併合處罰而結果不得易科罰金，原得易科罰金部分所處之
    刑，自亦無庸為易科罰金折算標準之記載（司法院釋字第14
    4號、第679號解釋意旨參照）。準此，受刑人所犯附表編號
    1至2與編號3所示之罪，雖係分屬得易科罰金與不得易科罰
    金，惟經合併處罰結果，本院於定其應執行刑時，自無庸為
    易科罰金折算標準之記載，附此敘明。
據上論斷，應依刑事訴訟法第477條第1項，刑法第53條、第51條
第5款、第50條第1項但書第1款、第2項，裁定如主文。　　
中　　華　　民　　國　　111 　年　　4 　　月　　26　　日
                  刑事第七庭    審判長法　官  孫惠琳
                                      法　官  連雅婷
                                      法　官  張育彰
以上正本證明與原本無異。
如不服本裁定，應於收受送達後5 日內向本院提出抗告狀。
                                      書記官  蔡麗春
中　　華　　民　　國　　111 　年　　4 　　月　　26　　日
附表：
 編          號         １        ２        ３  罪          名   共同剝奪他人行動自由罪  共同剝奪他人行動自由罪    殺人未遂罪  宣    告    刑     有期徒刑5月    有期徒刑5月   有期徒刑5年6月  犯  罪  日  期  107年11月30日2時26分許 107年12月1日1時許  109年6月28日22時30分許  偵查(自訴)機關  年  度  案  號   臺灣新竹地方檢察署108年度偵字第4985號、第5184號、第7727號；併案案號：108年度偵字第8922號 臺灣新竹地方檢察署108年度偵字第4985號、第5184號、第7727號；併案案號：108年度偵字第8922號 臺灣新竹地方檢察署109年度偵字第7193號、109年度偵字第7467號、109年度偵字第8583號、109年度偵字第8594號、109年度少連偵字第136號 最  後  事實審 法    院       本院        本院        本院  案    號 109年度原上訴字第23號 109年度原上訴字第23號 110 年度原上訴字第 74 號  判決日期  109 年 6 月 10 日  109 年 6 月 10 日  110 年 10 月 14日 確  定   判  決 法    院       本院        本院     最高法院  案    號 109年度原上訴字第23號 109年度原上訴字第23號 111 年度台上字第 738 號  判    決 確定日期 109 年 7 月 15 日 109 年 7 月 15 日  111年  2 月 17日 是否為得易科罰金之案件          是        是        否  備註  編號1至2所示之罪，前經本院109年度原上訴字第23號判決定應執行有期徒刑6月。  新竹地檢109年度執字第3881號   臺灣高檢111年度執字第35號 （新竹地檢111年度執他字第303號）